---
title: "Predicción de series temporales"
author: "María Medina - R-Ladies meetup"
date: 31/01/2017
output: html_document
---

## Setup

```{R, echo=FALSE}
library(DT)

TRAIN_PROPORTION <- 0.9
```

Dataset de ejemplo: accidentes mortales de coche mensuales en Gran Bretaña entre 1969 y 1984.
```{r, echo=FALSE, results='asis'}
DT::datatable(Seatbelts, rownames=TRUE)
```

Queremos predecir la serie temporal del número de accidentes. Dividimos en train/test:
```{r}
tseries <- Seatbelts[, "drivers"]

ind_ini_test <- ceiling(TRAIN_PROPORTION * length(tseries))
tseries_train <- window(tseries, end = time(tseries)[ind_ini_test])
tseries_test <- window(tseries, start = time(tseries)[ind_ini_test + 1])
```


## Predicción sin regresores externos

Ajustamos un modelo ARIMA sobre la serie de train para predecir la de test:
```{r}
suppressPackageStartupMessages(library(forecast))

lambda <- BoxCox.lambda(tseries_train, lower=0)
fit <- auto.arima(tseries_train, lambda=lambda, 
                  stepwise=FALSE, approximation=FALSE)

fc <- forecast(fit, h=length(tseries)-ind_ini_test+1)

plot(fc)
lines(tseries_test)
```

El modelo ajustado se queda algo por encima del valor real. ¿Por qué? A partir de febrero de 1983 entró en vigor la ley que hizo obligatorio el uso del cinturón de seguridad.

## Predicción con regresores externos

Creamos la serie temporal de los regresores externos, en este caso solo uno: el indicador mensual de si la ley estaba en vigor o no.
```{r}
varextra <- Seatbelts[, c("law")]

varextra_train <- window(varextra, end = time(varextra)[ind_ini_test])
varextra_test <- window(varextra, start = time(varextra)[ind_ini_test + 1])
```

Ajustamos un modelo con regresores externos:
```{r}
fit_varextra <- auto.arima(tseries_train, lambda=lambda, xreg=varextra_train, 
                           stepwise=FALSE, approximation=FALSE)

fc_varextra <- forecast(fit_varextra, xreg=varextra_test, h=length(tseries)-ind_ini_test+1)

plot(fc_varextra)
lines(tseries_test)
```

Vemos que, efectivamente, la variable externa ha ayudado a mejorar nuestra predicción.


  


