---
title: "Evaluando la estructura web con grafos"
author: "María Medina - R-Ladies meetup"
date: 31/01/2017
output: html_document
---

-------------------------

## Setup

```{R, echo=FALSE}
crawler_data <- data.frame(url = c("1", "1", "2", "2", "2", "3", "4", "6", "7", "7", "7"),
                           link = c("2", "3", "1", "3", "4", "5", "5", "1", "6", "3", "5"),
                           count = 1)
main_web <- "1"

MAX_DEPTH <- 3
```

Dataset de ejemplo con urls y los links a otras páginas que contiene cada una:
```{r, echo=FALSE, results='asis'}
knitr::kable(crawler_data, format="markdown")
```

Creamos el grafo:
```{r}
suppressPackageStartupMessages(library(igraph))

g <- graph.data.frame(crawler_data[c("url", "link")])
E(g)$weight <- crawler_data$count
```

```{r, echo=FALSE}
fixed_layout <- layout.auto(g)

plot(g, edge.curved=T, vertex.color="white", vertex.size = 25,
     vertex.label.cex = ifelse(V(g)$name == main_web, 1.5, 1), 
     vertex.label.font = ifelse(V(g)$name == main_web, 2, 1), 
     vertex.label.color="black", 
     vertex.frame.color = "#787878",
     edge.color = "#787878", 
     layout=fixed_layout)
```


Nos interesan las páginas accesibles desde la web "`r main_web`", así que calculamos el subgrafo inducido:
```{r}
subg <- graph.neighborhood(g, nodes=main_web, order=MAX_DEPTH, mode="out")[[1]]
```

```{r, echo=FALSE}
ind_subg_v <- V(g)$name %in% V(subg)$name
ind_subg_e <- E(g) %in% E(subg)

plot(g, edge.curved=T, vertex.color="white", vertex.size = 25,
     vertex.label.cex = ifelse(V(g)$name == main_web, 1.5, 1), 
     vertex.label.font = ifelse(V(g)$name == main_web, 2, 1), 
     vertex.label.color="black", 
     vertex.frame.color = ifelse(ind_subg_v, "red", "#787878"),
     edge.color = ifelse(ind_subg_e, "red", "#787878"), 
     layout=fixed_layout)
```

-------------------------

## Ejemplos de métricas

### ¿Cuántas páginas se pueden visitar partiendo de "`r main_web`"?
```{r}
( n_reachable_pages <- vcount(subg) - 1 )
```

### ¿Cuál es la distancia media desde el índice al resto de páginas? 

Calculamos los caminos mínimos:
```{r}
reachable_pages <- setdiff(V(subg)$name, main_web)

( sp_forw <- shortest.paths(subg, mode="out", weights=NA, v=main_web, to=reachable_pages) )
```

Y luego los promediamos:
```{r}
( avg_distance_from_index <- mean(sp_forw) )
```

### ¿Se puede volver desde todas las páginas hasta el índice?

Calculamos los caminos mínimos inversos:
```{r}
( sp_backw <- shortest.paths(subg, mode="out", weights=NA, v=reachable_pages, to=main_web) )
```

Y contamos el número de `Inf`:
```{r}
( n_unreachable_index <- sum(is.infinite(sp_backw)) )
```


### ¿Cuántos clicks cuesta volver, en promedio?
```{r}
( avg_distance_to_index <- mean(sp_backw[!is.infinite(sp_backw)]) )
```



